臺灣高等法院臺中分院刑事判決
111年度上易字第948號
上  訴  人  
即  被  告  陳楹芳


選任辯護人  張伶榕律師（法扶律師）
上列上訴人即被告因恐嚇危害安全案件，不服臺灣彰化地方法院
111年度易字第372號中華民國111年7月13日第一審判決（起訴案
號：臺灣彰化地方檢察署111年度偵字第274號），提起上訴，本
院判決如下：
    主  文
上訴駁回。
陳楹芳緩刑貳年，並應向公庫支付新臺幣貳萬伍仟元。
    事  實
一、陳楹芳基於恐嚇危害安全之犯意，於民國110年11月17日11
    時52分許，騎乘其所有之車牌號碼000-0000號普通重型機車
    至彰化縣○○鄉○○路000號之花壇郵局，寄送內含具有表示加
    害魏秋麗生命及身體之信封袋（內容物詳如附表所示）予魏
    秋麗而恫嚇之。嗣魏秋麗於翌日（18日）收受該信封袋後，
    心生畏懼，報警處理，循線查獲上情。
二、案經魏秋麗訴由彰化縣警察局員林分局報告臺灣彰化地方檢
    察署檢察官偵查起訴。
    理  由
一、證據能力方面：
　㈠按被告以外之人於審判外之陳述，雖不符刑事訴訟法第159條
    之1至之4之規定，而經當事人於審判程序同意作為證據，法
    院審酌該言詞陳述或書面陳述作成時之情況，認為適當者，
    亦得為證據，同法第159條之5第1項定有明文。其立法意旨
    在於傳聞證據未經當事人之反對詰問予以核實，原則上係予
    排除，惟若當事人已放棄對原供述人之反對詰問權，於審判
    程序中表明同意該等傳聞證據可作為證據，基於證據資料愈
    豐富，愈有助於真實發見之理念，並尊重當事人對傳聞證據
    之處分權，且強化言詞辯論主義，使訴訟程序進行順暢，此
    時，法院自可承認該傳聞證據之證據能力。本判決所引用上
    訴人即被告陳楹芳（下稱被告）以外之人於審判外之陳述，
    被告及其選任辯護人於本院準備程序時同意有證據能力，且
    均未於言詞辯論終結前聲明異議，本院審酌該等陳述作成時
    之情況，並無違法取得之情形或證明力明顯過低之瑕疵，復
    為證明本案犯罪事實所必要，本院認以之作為證據應屬適當
    ，依刑事訴訟法第159條之5規定，均有證據能力。
  ㈡又本判決所引用之非供述證據，查無違反法定程序取得之情
    形，依刑事訴訟法第158條之4規定之反面解釋，均具有證據
    能力。
二、訊據被告於本院審理時坦承上開犯罪事實不諱，經核與證人
    即告訴人魏秋麗於警詢指訴情節相符，並有中華郵政查詢本
    局郵件資料、郵局監視器錄影截取畫面、路口監視器截取畫
    面、包裏及內容物之照片、車號000-0000號車輛詳細資料報
    表、彰化縣警察局員林分局扣押物品清單、扣押物品照片、
    車號000-0000號行車紀錄資料在卷可稽，足認被告自白與事
    實相符，堪以採信。綜上所述，本案事證明確，被告上揭犯
    行堪以認定，應依法論科。
三、核被告所為，係犯刑法第305條之恐嚇危害安全罪。
四、原審以被告犯行事證明確，因予論罪科刑，併以行為人之責
    任為基礎，審酌被告以上開方式對告訴人為恐嚇犯行，使告
    訴人心生畏懼，所為實有不該，及其無前科之素行、犯罪動
    機、目的、手段、所生危害、犯後態度，暨其自陳高職肄業
    之智識程度、從事臨時工、須扶養1名子女之家庭經濟生活
    狀況，復考量其罹有雙向型情感疾患（躁鬱症）、憂鬱症、
    睡眠障礙，領有輕度身心障礙證明文件之身心狀況等一切情
    狀，量處拘役40日及諭知易科罰金之折算標準，併說明扣案
    如附表所示之物不予宣告沒收之理由。核原審之認事用法及
    量刑均無不當，應予維持。被告上訴意旨請求從輕量刑，為
    無理由，應予駁回。
五、末查，被告未曾因故意犯罪受有期徒刑以上刑之宣告，有臺
    灣高等法院被告前案紀錄表可稽，其因一時失慮觸犯刑罰，
    且於本院準備程序及審理時均認罪，並向告訴人道歉，告訴
    人亦當庭表示願意原諒被告，不請求金錢賠償，對於宣告緩
    刑沒有意見等語，本院斟酌上情，認被告經此偵、審程序，
    應知所警惕，因認所受刑之宣告，以暫不執行為適當，爰依
    刑法第74條第1項第1款規定，宣告緩刑2年，以勵自新。又
    被告所為本案犯行，法治觀念尚嫌薄弱，爰依刑法第74條第
    2項第4款規定，諭知應向公庫支付2萬5000元，期能使被告
    能經由前揭緩刑所附條件，培養尊重法律秩序及他人生命、
    身體法益等觀念，以資警惕。
據上論結，應依刑事訴訟法第368條，刑法第74條第1項第1款、
第2項第4款，判決如主文。
本案經檢察官詹雅萍提起公訴，檢察官陳立偉到庭執行職務。
中　　華　　民　　國　　111 　年　　12　　月　　20　　日
            刑事第一庭    審判長法　官  江  德  千
                                法　官  簡  源  希
                                法　官  柯  志  民
以上正本證明與原本無異。
不得上訴。 
                                書記官  劉  雅  玲 

中　　華　　民　　國　　111 　年　　12　　月　　20　　日
附錄本案論罪科刑法條：
中華民國刑法第305條
以加害生命、身體、自由、名譽、財產之事恐嚇他人，致生危害
於安全者，處二年以下有期徒刑、拘役或九千元以下罰金。
附表：
編號                   信封袋之內容物   1 貼有魏秋麗遭塗鴉之大頭照的奠儀用白包15包   2 奠儀用白包5包，其上分別書寫「全」、「家」、「死」、「光」、「光」   3 1元硬幣1枚